# 关于BT项目

提问人：dragonrising 时间：2013-05-31 08:25:00
陈版主，政府拨款A城投公司进行资产建设，资产完工后政府再签协议购买资产，这种业务算不算BT项目，以前的拨款计入资本公积合不合适？

回答人：chenyiwei
回复 dragonrising 的帖子
这种情况下和BT还是有区别的。因为在基础设施的建造期间，政府并未给出明确的回购承诺，公司很可能只是基于政府的指令即投入资金从事基础设施建造，但建成后的移交和补偿方式需另外约定。这种情况下，建造期间并不存在一个可以采用建造合同模式确认收入的合理基础，而只能按照实际发生的建设成本确认为一项非金融资产（且其账面价值不能超过预计可收回金额）。而BT业务模式是建造合同和融资两项业务的组合，缺一不可，不能采用建造合同模式在建设期间确认收入的项目不能称为BT项目。